【裁判字號】    97,易,2623
【裁判日期】    971017
【裁判案由】    毒品危害防制條例
【裁判全文】
臺灣板橋地方法院刑事判決              97年度易字第2623號
公  訴  人  臺灣板橋地方法院檢察署檢察官
被      告  甲○○
                      之2
上列被告因毒品案件，經檢察官提起公訴（96年度偵字第17383
號），本院以簡式審判程序審理，判決如下：
    主  文
甲○○持有第一級毒品，處有期徒刑柒月，減為有期徒刑參月又
壹拾伍日，如易科罰金，以新臺幣壹仟元折算壹日。
扣案如附表所示之物，均沒收銷燬之。
    事實及理由
一、本件係依刑事訴訟法第273 條之1 第1 項規定，以簡式審判
    程序審理，合先敘明。
二、本件除起訴書犯罪事實欄第2 行自不詳時間起，應更正為自
    96年4 月15日向不詳之人購買時起暨就證據部分加列被告於
    本院之自白（見本院97年10月13日審理筆錄）外，其餘之犯
    罪事實、證據，均引用如附件起訴書之記載。
三、核被告甲○○所為，係犯毒品危害防制條例例第11條第1 項
    之持有第1 級毒品罪。爰審酌被告犯罪動機、目的、手段，
    持有毒品犯罪所生之危害，及其高中肄業之智識程度（見警
    詢筆錄教育程度欄記載），暨犯後坦承犯行之態度等一切情
    狀，酌情量處如主文所示之刑，並諭知易科罰金之折算標準
    ；又被告所犯如上之罪，係在96年4 月24日以前之同年月15
    日，合於中華民國九十六年罪犯減刑條例之減刑要件，爰減
    其宣告刑如主文所示，並諭知易科罰金之折算標準。附表所
    示之物，為查獲之第1 級毒品，應依同上條例第18條第1 項
    前段規定，宣告沒收並銷燬之【本院另按：其餘扣案如起訴
    書所示之物，核與本件論處如上之罪刑無涉，不生宣告沒收
    與否之問題，附帶說明】。
據上論斷，應依刑事訴訟法第273 條之1 第1 項、第299 條第1
項前段、第310 條之2 、第454 條，毒品危害防制條例第11條第
1 項、第18條第1 項前段，刑法第11條前段、第41條第1 項前段
，中華民國96年罪犯減刑條例第2 條第1 項第3 款、第7 條、第
9 條，判決如主文。
本案經檢察官靳開聖到庭執行職務。
中    華    民    國    97    年    10    月    17    日
                        刑事第5 庭法  官  黎錦福
上列正本證明與原本無異。
如不服本判決，應於判決送達後10日內敘明上訴理由，向本院提
出上訴狀（應附繕本），上訴於臺灣高等法院。
                                  書記官  蔡麗春
中    華    民    國    97    年    10    月    17    日
附表：
第1 級毒品海洛因5 包（合計淨重4.67公克）【見臺灣臺北地方
法院檢察署96年度偵字第8472號卷第48頁】。
附錄本案論罪科刑法條全文：
毒品危害防制條例第11條
持有第一級毒品者，處3 年以下有期徒刑、拘役或新臺幣5 萬元
以下罰金。
持有第二級毒品者，處2 年以下有期徒刑、拘役或新臺幣3 萬元
以下罰金。
持有專供製造或施用第一、二級毒品之器具者，處1 年以下有期
徒刑、拘役或新臺幣1 萬元以下罰金。
持有毒品達一定數量者，加重其刑至二分之一，其標準由行政院
定之。
..........................................................
附件：
臺灣板橋地方法院檢察署檢察官起訴書
                                     96年度偵字第17383號
    被      告  甲○○  男  31歲（民國○○年○月○○日生）
                        住臺北縣板橋市○○路○段182巷3弄
                        18號之2
                        （臺灣臺北監獄臺北分監執行中）
                        國民身分證統一編號：Ｚ000000000號
上列被告因違反毒品危害防制條例案件，業經偵查終結，認應提
起公訴，茲將犯罪事實及證據並所犯法條分敘如下：
        犯罪事實
一、甲○○基於持有業經毒品危害防制條例公告列管屬第一級毒
    品海洛因（下稱海洛因）之犯意，自不詳時地起，即無故持
    有海洛因5 包（毛重共5.1 公克、淨重共4.1 公克），嗣於
    民國96年4 月15日15時50分許，在臺北市萬華區○○○路○
    段13 1號前，因行跡可疑為警盤查，經甲○○同意搜索，當
    場在其身上起獲上開海洛因5 包，以及第二級毒品甲基安非
    他命31包（毛重共36.6公克、淨重共29.9公克）（所涉施用
    第二級毒品部分，業另案提起公訴）、分裝袋16個、電子磅
    秤1 個及新臺幣（下同）49,400元現金，因而查悉上情。
二、案經臺北市政府警察局萬華分局移送臺灣臺北地方法院檢察
    署呈請臺灣高等法院檢察署檢察長核令移轉本署偵辦。
        證據並所犯法條
一、證據清單及待證事實：
    ┌──┬─────────┬────────────┐
    │編號│    證據名稱      │        待證事實        │
    ├──┼─────────┼────────────┤
    │ 一 │被告甲○○於警詢、│一、被告於上開時、地為警│
    │    │本署偵查時之供述  │    查獲之事實。        │
    │    │                  │二、被告持有第一級毒品海│
    │    │                  │    洛因之事實。        │
    ├──┼─────────┼────────────┤
    │ 二 │臺北市政府警察局萬│警方於犯罪事實欄所示時、│
    │    │華分局搜索扣押筆錄│地，查獲被告持有前開海洛│
    │    │1份、扣押物品目錄 │因毒品之事實。          │
    │    │表1紙、查獲物品照 │                        │
    │    │片5張             │                        │
    ├──┼─────────┼────────────┤
    │ 三 │臺灣尖端先進生技醫│一、被告查獲當日為警採集│
    │    │藥股份有限公司濫用│    之尿液經送檢測結果，│
    │    │藥物檢驗報告1紙   │    甲基安非他命呈陽性反│
    │    │                  │    應，鴉片類則呈陰性反│
    │    │                  │    應。                │
    │    │                  │二、足徵被告非為供己施用│
    │    │                  │    ，而持有扣案之海洛因│
    │    │                  │    毒品之事實。        │
    │    │                  │                        │
    ├──┼─────────┼────────────┤
    │ 四 │法務部調查局毒品鑑│扣案之白色粉末5包，確係 │
    │    │定書1紙           │海洛因毒品無訛。        │
    └──┴─────────┴────────────┘
二、按海洛因為毒品危害防制條例第2 條第2 項第1 款所列之第
    一級毒品，依法不得無故持有。是核被告所為，係犯毒品危
    害防制條例第11條第1 項之持有第一級毒品罪嫌。扣案之海
    洛因5 包，請依毒品危害防制條例第18條第1 項前段規定宣
    告沒收銷燬；至前開毒品包裝袋，因與該等毒品無法析離，
    應視為毒品之一部，亦請均依上開規定宣告沒收銷燬。
三、依刑事訴訟法第251條第1項提起公訴。
    此    致
臺灣板橋地方法院
中    華    民    國    97    年    7    月    29     日
                              檢  察  官 乙○○
本件正本證明與原本無異
中    華    民    國    97    年    8    月    6      日
                              書  記  官
附錄本案所犯法條全文
毒品危害防制條例第11條
持有第一級毒品者，處3 年以下有期徒刑、拘役或新臺幣5 萬元
以下罰金。
持有第二級毒品者，處2 年以下有期徒刑、拘役或新臺幣3 萬元
以下罰金。
持有專供製造或施用第一、二級毒品之器具者，處1 年以下有期
徒刑、拘役或新臺幣1 萬元以下罰金。
持有毒品達一定數量者，加重其刑至二分之一，其標準由行政院
定之。


司法院資訊處製作；財團法人民間司法改革基金會備份。
